【裁判字號】    89,簡上,38
【裁判日期】    890530
【裁判案由】    毒品危害防制條例
【裁判全文】
臺灣高雄地方法院刑事判決                          八十九年度簡上字第三八號
    上  訴  人
    即  被  告  甲○○
右列上訴人即被告因毒品危害防制條例案件，不服本院高雄簡易庭八十八年度雄簡字
第一八六九號中華民國八十八年十二月十六日第一審簡易判決（聲請簡易判決處刑案
號：八十八年度毒偵字第一八三七號），提起上訴，本院判決如左：
    主  文
上訴駁回。
    事  實
一、甲○○前因施用毒品案件，經依本院於民國八十七年七月八日以八十七年度毒聲
    字第九○○號裁定送觀察、勒戒後，認繼續施用毒品之傾向，再由本院於八十七
    年七月二十八日以八十七年度毒聲字第一四○一號裁定（檢察官聲請書誤載為八
    十八年度毒聲字第一四○一號）令入戒治處所施以強制戒治，於八十八年七月十
    七日交付保護管束期滿，由臺灣高雄地方法院檢察署檢察官於八十八年八月十八
    日以八十八年度戒毒偵字第八六號為不起訴處分確定。嗣又基於概括犯意，自前
    開不起訴處分確定後之八十八年八月中旬某日起至八十八年十月十三日止，在高
    雄市○○區○○路七十九巷二弄四號二樓其住處，施用第二級毒品安非他命多次
    ，為警於八十八年十月十四日晚上七時十分許在上址查獲，並扣得甲○○所有第
    二級毒品安非他命一包（驗前毛重○‧四三公克、驗後毛重○‧三八公克）、及
    甲○○所有專供其施用毒品器具之玻璃管一支、塑膠吸管二支、塑膠吸管杓一支
    等物，經檢察官聲請由本院於八十八年十一月十五日以八十八年度毒聲字第七六
    一一號裁定應先令入戒治處所施以強制戒治。
二、案經高雄縣警察局岡山分局移請臺灣高雄地方法院檢察署檢察官聲請以簡易判決
    處刑。
    理  由
一、上訴人即被告甲○○經本院合法傳喚，未於本院審理時到庭，惟右開事實，業經
    被告甲○○於警訊及偵訊中自白不諱，其尿液經送高雄立凱旋醫院檢驗呈甲基安
    非他命陽性反應，有該院八十八年十月二十九日高市凱醫檢字第○○三五號煙毒
    尿液檢驗成績書一紙報告附卷可稽，並有第二級毒品安非他命一包（驗前毛重○
    ‧四三公克、驗後毛重○‧三八公克）、及被告所有專供其施用毒品器具之玻璃
    管一支、塑膠吸管二支、塑膠吸管杓一支扣案可資佐證，又上開扣案之白色晶體
    一包係甲基安非他命（驗前毛重○‧四三公克、驗後毛重○‧三八公克），亦有
    高雄醫學院附設中和紀念醫院八十八年十一月二日編號Ｐ0000000號檢驗
    報告單各一紙在卷可稽，被告罪證明確，應予依法論科。
二、核被告所為，係犯毒品危害防制條例第十條第二項之罪。其施用毒品行為時間密
    接密接、犯罪構成要件相同，顯係基於概括犯意為之，應依連續犯規定論處，並
    加重其刑。又被告前因施用毒品案件，經依本院於八十七年七月八日以八十七年
    度毒聲字第九○○號裁定送觀察、勒戒後，認繼續施用毒品之傾向，再由本院於
    八十七年七月二十八日以八十七年度毒聲字第一四○一號裁定令入戒治處所施以
    強制戒治，於八十八年七月十七日交付保護管束期滿，由臺灣高雄地方法院檢察
    署檢察官於八十八年八月十八日以八十八年度戒毒偵字第八六號為不起訴處分確
    定，有不起訴處分書，臺灣高等法院被告全國前案紀錄表在卷可稽，在卷足憑。
    其於五年後再犯毒品危害防制條例第十條之罪，經本院裁定應令入戒治處所施以
    強制戒治一年，有本院八十八年度毒聲字第七六一一號裁定一份附卷可參。按之
    同條例第二十三條第二項規定，自不待其戒治期滿，逕為判決。原審認罪證明確
    ，並適用毒品危害防制條例第二十三條第二項前段（原審誤引第二十條第三項前
    段應予更正）、第十條第二項、第十八條第一項前段，刑法第十一條、第五十六
    條、第四十一條，罰金罰鍰提高標準條例第二條之規定，就上訴人即被告逕以簡
    易判決處有期徒刑五月，如易科罰金，以三百元（銀圓）折算一日，並敘明扣案
    之第二級毒品安非他命一包（驗前毛重○‧四三公克、驗後毛重○‧三八公克）
    係毒品、被告所有供其施用毒品器具之玻璃管一支、塑膠吸管二支、塑膠吸管杓
    一支係被告所有，專供其施用毒品之器具，應依毒品危害防制條例第十八條第一
    項前段之規定，宣告沒收銷燬之。認事用法，核無不合，量刑亦屬妥適，上訴人
    經本院合法傳喚，未於本院審理時到庭，惟據其具狀上訴意旨略以原審量刑過重
    云云，為無理由，應予駁回。
三、被告經合法傳喚，無正當之理由不到庭，爰不待其陳述逕行判決。
據上論斷，應依刑事訴訟法第四百五十五條之一第一項、第三項、第三百六十八條、
、第三百七十一條，判決如主文。
本案經檢察官林永富到庭執行職務。
中      華      民      國    八十九    年      五      月     三十     日
                               台灣高雄地方法院刑事第三庭
                                         審判長法  官    宋  明  中
                                               法  官    古  振  暉
                                               法  官    涂  裕  洪
右正本證明與原本無異。
不得上訴。
                                               書記官    許  麗  珠
中      華      民      國    八十九    年      五      月     三十     日


司法院資訊處製作；財團法人民間司法改革基金會備份。
